【裁判字號】    94,交聲更,6
【裁判日期】    950501
【裁判案由】    違反道路交通管理處罰條例
【裁判全文】
臺灣宜蘭地方法院交通事件裁定         94年度交聲更字第6號
    移送機關    交通部公路總局臺北區監理所宜蘭監理站
    異  議  人  甲○○
上列異議人即受處分人因違反道路交通管理處罰條例案件，對於
交通部公路總局台北區宜蘭監理站（以下稱宜蘭監理站）94年4
月11日宜監字第裁43-Q00000000號裁決處分，聲明異議，經本院
以94年度交聲字第73號裁定後，異議人不服提起抗告，經臺灣高
等法院以94年度交抗字第 761號裁定發回本院更為裁定，本院裁
定如下：
    主  文
異議駁回。
    理  由
一、原處分意旨略以：異議人即受處分人甲○○於民國94年3月1
    8日21時許，於吐氣所含酒精濃度超過每公升 0.55毫克之情
    形下，仍駕駛車牌號碼IQ─8415號自小客貨車上路行駛，嗣
    於同日21時45分在省道台九線與宜蘭市○市道路路口處，經
    宜蘭縣警察局以宜警交字第 Q00000000號製單舉發，交通部
    公路總局臺北區監理所宜蘭監理站（以下稱宜蘭監理站）遂
    依道路交通管理處罰條例第35條第1項第1款規定，裁處受處
    分人罰鍰新臺幣（下同）49500元，並吊扣駕駛執照 12個月
    。
二、異議意旨略以：被開單告發當時，異議人即受處分人甲○○
    正駕車前往宜蘭，欲加班工作，異議人怎會於加班工作前喝
    酒。其次，異議人於前一日至宜蘭醫院就診時，醫師亦特別
    叮嚀異議人不可喝酒，異議人自不可能於舉發當日喝酒。再
    者，若異議人當日係酒後駕車，異議人早就被礁溪分局員警
    攔檢舉發，且於發現宜蘭分局所設之臨檢站時，早已掉頭跑
    掉，不可能會配合實施酒測。更何況，異議人當天共實施三
    次酒測，未測得酒精濃度者，警察便說酒測機壞掉了，測得
    吐氣所含酒精濃度每公升0.7毫克及 0.64毫克者，警察便說
    酒測機正常，異議人要求再作一次酒測，警察卻置之不理，
    並即開立舉發單，故此一酒測結果是否正確，實令人質疑，
    自不得據以認定異議人違規，故本件舉發及裁決均不合法，
    為此，聲明異議，請求撤銷原處分。
三、按汽車駕駛人有飲用酒類或其他類似物後其吐氣所含酒精濃
    度超過每公升0.25毫克或血液中酒精濃度超過百分之0.05以
    上者，不得駕車，道路交通安全規則第114條第1款定有明文
    。又汽車駕駛人，駕駛汽車經測試檢定有酒精濃度超過規定
    標準之情形者，處15,000元以上60,000元以下罰鍰，並當場
    移置保管其車輛及吊扣其駕駛執照 1年，道路交通管理處罰
    條例第35條第1項第1款亦有明定。
四、經查：
（一）異議人對於94年3月18日21時45分，其駕駛車牌號碼IQ─
      8415號自小客貨車行經省道台九線與宜蘭市○市道路路口
      時，被警方攔檢並開單告發，且於被攔檢前之2、3小時內
      ，其曾經飲用『維士比』飲料之事實固供承不諱（見本院
      94年交聲字第73號卷第28頁訊問筆錄），惟矢口否認其有
      飲用酒類之事實。惟查，異議人經警攔查當時，身上有酒
      味，酒味且穿過未關之駕駛座旁玻璃而為站立玻璃旁之攔
      查員警胡新國聞到，員警胡新國乃請異議人下車進行酒測
      等情，業據現場攔查之員警胡新國、尤嘯峰於本院94年交
      簡上字第11號異議人所犯公共危險案件審理時證述在卷（
      見本院94年交簡上字第11號卷94年9月7日審理筆錄），亦
      與異議人於94年 3月18日警詢時供稱：「（問：你既稱沒
      有酒後駕車為何你身上酒味濃厚？）我有喝少量酒。」等
      語相符，已足認定異議人有飲用不詳酒類之事實無誤。
（二）其次，「94年 3月18日警方在台九省道、環市道路○○路
      口設立臨檢站，異議人所駕駛的IQ─8415號自小客貨車也
      被攔下來，異議人搖下車窗後，我聞到很濃的酒味，我請
      異議人下車配合作酒測，於異議人喝水並休息15分鐘後進
      行酒測，結果酒測機在分析酒測值時，整個畫面變成空白
      ，我就告訴異議人酒測機當機了，並換另一台酒測機對異
      議人實施酒測，結果酒測值是 0.7，我便再次提供礦泉水
      給異議人喝，並於異議人休息15分鐘後，再實施一次酒測
      ，結果測得酒精值是0.64，我就開單告發，並告知異議人
      權利，請異議人回派出所製作筆錄，再依公共危險罪移送
      異議人等情，業據證人即當日負責對於異議人進行酒精濃
      度測試之警員胡新國到庭結證綦詳（見本院94年交聲字第
      73號卷第28、29頁訊問筆錄）。而用以測試舉發異議人之
      呼氣酒精測試器之型號為RBTIV、器號為 016465、警局編
      號為 M008436，且各派出所均依照作業規定，於呼氣酒精
      測試器使用超過 1000次或檢驗後已超過1年時，將呼氣酒
      精測試器送檢驗之事實，亦經證人胡新國到庭結證綦詳（
      見本院94年7月6日訊問筆錄）。而依宜蘭縣警察局宜蘭分
      局94年6月3日警蘭刑字第0940011269號函附之酒精濃度檢
      測單（其上記載分析器號為「016465」）、經濟部標準檢
      驗局呼氣酒精測試器檢定合格證書（指型號為 RBTIV、器
      號為016465、警局編號為 M008436之呼氣酒精測試器）所
      示，可知用以舉發本件異議人違規事實之呼氣酒精測試器
      即為型號RBTIV、器號016465、警局編號M008436之呼氣酒
      精測試器，且該呼氣酒精測試器係於93年7月7日檢定合格
      ，於94年3月18日對於異議人實施酒測時，仍在其檢定之1
      年有效期限內，本院亦查無證據證明上開呼氣酒精測試器
      於異議人實施酒測時，有故障之情形。從而，本件舉發員
      警於94年3月18日21時45分，使用型號RBTIV、器號016465
      、警局編號 M008436之呼氣酒精測試器，對於異議人實施
      酒測，測得異議人吐氣所含酒精濃度為每公升0.64毫克之
      檢測結果，應認為正確無誤，異議人有飲用不詳酒類行為
      之事實，已堪認定屬實。異議人空言質疑酒測結果之正確
      性，自不足取。此外，並有舉發違反道路交通管理事件通
      知單、酒精濃度檢測單及宜蘭縣警察局宜蘭分局94年 3月
      29日警蘭交字第0940009187函各 1件在卷可稽。綜上，異
      議人於吐氣所含酒精濃度高達每公升0.64毫克之情形下，
      仍駕駛車牌號碼IQ─8415號自小客貨車上路行駛之違規事
      實，已堪認定。
五、綜上所述，原處分機關所為之本件裁決，核與前舉道路交通
    安全規則第114條第1款、道路交通管理處罰條例第 35條第1
    項第 1款之規定相符，並無違法或不當之處，故異議人以首
    揭情詞，對於上開裁決提起異議，並無理由，應予駁回。
六、據上論斷，依道路交通案件處理辦法第19條，裁定如主文。
中    華    民    國    95    年    5     月    1     日
                  交通法庭法  官  林楨森
以上正本證明與原本無異。
如不服本裁定，應於裁定送達後5日內，向本院提出抗告狀。（
應附繕本）
                          書記官  謝佩欣
中    華    民    國    95    年    5     月    3     日


司法院資訊處製作；財團法人民間司法改革基金會備份。
